【裁判字號】    99,易,167
【裁判日期】    991229
【裁判案由】    毀棄損壞等
【裁判全文】
臺灣臺東地方法院刑事判決               99年度易字第167號
公  訴  人  臺灣臺東地方法院檢察署檢察官
被      告  陳威志
上列被告因毀棄損壞等案件，經檢察官聲請以簡易判決處刑（98
年度偵字第1991號），本院認為不宜以簡易判決處刑，改依通常
程序審理，嗣因被告於本院就被訴事實為有罪之陳述，經本院合
議庭裁定由受命法官獨任進行簡式審判程序後，判決如下：
    主  文
陳威志犯毀損他人物品罪，共貳罪，均累犯，各處拘役貳拾日，
如易科罰金，均以新臺幣壹仟元折算壹日；又犯公然侮辱罪，處
拘役拾日，如易科罰金，以新臺幣壹仟元折算壹日；又犯恐嚇
危害安全罪，累犯，處拘役伍拾日，如易科罰金，以新臺幣壹仟
元折算壹日。應執行拘役壹佰日，如易科罰金，以新臺幣壹仟元
折算壹日。
    事  實
一、陳威志前於民國94年間，因竊盜罪，經臺灣雲林地方法院以
    94年度六簡字第383號判決判處有期徒刑6月確定；又於95年
    間，因詐欺案件，經本院以95年東簡字第386號判決判處有
    期徒刑3月確定，經定應執行刑有期徒刑7月確定，甫於96年
    3月13日縮刑期滿執行完畢。詎仍不知悔改，因前與其叔陳
    泓細故發生嫌隙而心生不滿，竟基於毀損之故意，於98年
    5月19日凌晨5時50分許，至臺東縣臺東市○○路119號陳泓
    住處，以手撞門，致大門之玻璃破裂，足生損害於陳泓
    。復於同年6月16日凌晨4時24分許，先基於毀損之犯意，至
    上開陳泓住處，先以手撞門，致大門之玻璃破裂，足生損
    害於陳泓；再基於公然侮辱之犯意，在陳泓住處外之馬
    路上，即不特定人得以共見共聞之開放空間，以「幹妳娘」
    、「臭雞巴」等語辱罵陳泓；另萌恐嚇之犯意，向陳泓
    恫稱：「他媽的，我跟你同歸於盡，我把你放汽油」等語，
    而以加害生命、身體之舉動及言詞恐嚇陳泓，致陳泓心
    生畏懼，而生危害於安全。嗣經陳泓報警處理，始知上情
    。
二、案經陳泓訴由臺東縣警察局臺東分局報請臺灣臺東地方法
    院檢察署檢察官偵查起訴。
    理  由
一、訊據被告陳威志對於前揭犯罪事實坦承不諱，核與告訴人即
    證人陳泓之證述情節大致相符，並有翻拍光碟照片43張、
    臺灣臺東地方法院檢察署勘驗筆錄1份、現場照片6張及報價
    單等附卷可佐，足認被告自白與事實相符，堪以採信。本件
    事證明確，被告犯行洵堪認定。
二、論罪科刑：
(一)按刑法第354條毀損一般物品罪中所謂「毀棄」係指銷毀滅
    除、拋棄，使物之效用全部喪失，「損壞」係指損傷破壞物
    體，使其效用全部或一部喪失之意，另「致令不堪用」則指
    以毀棄、損壞以外之其他方法，雖未毀損原物，但其物之效
    用喪失者。查本案之前開大門上之玻璃，遭被告以手撞擊，
    致玻璃破損而效用全部喪失、消滅，被告所為即有損壞告訴
    人大門玻璃之行為。次按刑法第309條第1項所規定「侮辱」
    ，係指直接對人謾罵、嘲笑或其他表示足以貶損他人評價，
    使人難堪之意思；又公然侮辱罪，以「公然」為要件，所謂
    公然，係指不特定人或多數人所得共見共聞之情形而言。查
    被告上開時地，於不特定人得共見共聞下，對告訴人辱罵「
    幹你娘」、「臭雞巴」等語，自足使告訴人感覺難堪羞辱，
    自與犯刑法第309條第1項之公然侮辱罪要件相符。再按刑法
    上所謂恐嚇，祇須行為人以足以使人心生畏怖之情事告知他
    人即為已足，其通知危害之方法並無限制，凡一切以直接之
    言語、舉動，或其他足使被害人理解其意義之方法或暗示其
    如不從將加危害，而使被害人心生畏怖者，均應包括在內。
    而該言語或舉動是否足以使他人生畏怖心，應依社會一般觀
    念衡量之，如行為人之言語、舉動，依社會一般觀念，均認
    係惡害之通知，而足以使人生畏怖心時，即可認屬恐嚇（最
    高法院22年上字第1310號判例、73年度臺上字第1933號判決
    、84年度臺上字第813號判決意旨參照）。被告陳威志對被
    害人陳泓所為上開內容之言語及舉動，衡諸社會一般觀念
    ，此種言詞、舉動之威嚇，足令一般人感覺身體受到威脅，
    其行為於客觀上已可認屬惡害之通知，並達足使人心生畏怖
    之程度。末按行為人以數行為於同時同地或密切接近之時地
    實施，侵害同一之法益，各行為之獨立性極為薄弱，依一般
    社會健全觀念，在時間差距上，難以強行分開，在刑法評價
    上，以視為數個舉動之接續施行，合為包括之一行為予以評
    價較為合理者，為接續犯，此有最高法院86年臺上字第3295
    號判例意旨可參。被告前開辱罵告訴人「幹你娘」、「臭雞
    巴」等語，係於密切接近之時、地，侵害同一之法益，各行
    為獨立性薄弱，且出於同一侮辱告訴人之目的，應視為數個
    舉動之接續施行，揆諸前揭判例意旨，應屬接續犯。
(二)核被告陳威志所為，係犯刑法第354條毀損罪、第309條公然
    侮辱罪及第305條恐嚇危害安全罪。被告所犯上開2次毀損罪
    、1次公然侮辱罪及1次恐嚇罪，犯意各別，行為互殊，應予
    分論併罰。查被告有如事實欄所載之犯罪科刑執行情形，有
    臺灣高等法院被告前案紀錄表各1份在卷可稽，其受有期徒
    刑之執行完畢後5年以內，故意再犯本件毀損及恐嚇危害安
    全之有期徒刑之各罪，均為累犯，各應依刑法第47條第1項
    之規定，加重其刑。爰審酌被告，毀壞告訴人之財物，損害
    告訴人之財產法益，且侮辱及恐嚇告訴人，造成告訴人心生
    畏懼不安，缺乏尊重他人名譽之法治觀念，其犯行非輕，惟
    犯後尚能坦承犯行，態度尚可，並衡以本件受毀壞財物之數
    量、價值及告訴人所受之損害，暨被告之品行、智識程度、
    手段及家庭生活經濟狀況等一切情狀，分別量處如主文所示
    之刑及各諭知易科罰金之折算標準，併定應執行之刑及易科
    罰金之折算標準。至起訴書認被告另損壞大門之滑輪木頭部
    分，被告否認犯行，且依卷附之光碟及翻拍照片，並未直接
    照到大門，則滑輪木頭是否原已損壞，尚非無疑，本於罪疑
    惟輕原則，尚不能逕認滑輪木頭之損壞係被告之行為所致，
    被告此部分犯罪尚屬不能證明，惟此部分若成立犯罪，與前
    揭經論罪科刑之部分有接續犯之實質上一罪關係，爰不另為
    無罪之諭知，附予敘明。
據上論斷，應依刑事訴訟法第452條、第273條之1、第299條第1
項前段，刑法第354條、309條第1項、第305條、第47條第1項、
第41條第1項前段、第51條第6款，刑法施行法第1條之1第1項、
第2項前段，判決如主文。
本案經檢察官許慧珍到庭執行職務
中    華    民    國    99    年    12    月    29    日
                  刑事第四庭    法  官  郭世顏
以上正本證明與原本無異。
如不服本判決應於收受送達後10日內向本院提出上訴書狀，並應
敘述具體理由；其未敘述上訴理由者，應於上訴期間屆滿後20日
內向本院補提理由書（均須按他造當事人之人數附繕本）。「切
勿逕送上級法院」。告訴人或被害人對於本判決如有不服，請書
具不服之理由狀，請求檢察官上訴者，其上訴期間之計算係以檢
察官收受判決正本之日期為準。
                                書記官  姚佳華
中    華    民    國    99    年    12    月    30    日
附錄論罪科刑法條
中華民國刑法第354條
毀棄、損壞前二條以外之他人之物或致令不堪用，足以生損害於
公眾或他人者，處2 年以下有期徒刑、拘役或5 百元以下罰金。
刑法第309條第1項
公然侮辱人者，處拘役或 3 百元以下罰金。
中華民國刑法第305條
以加害生命、身體、自由、名譽、財產之事，恐嚇他人致生危害
於安全者，處2 年以下有期徒刑、拘役或3 百元以下罰金。

司法院資訊處製作；財團法人民間司法改革基金會備份。
